臺灣板橋地方法院刑事判決                        九十一年度易字第一二八二號
    公  訴  人  臺灣板橋地方法院檢察署檢察官
    被      告  乙○○○
                丙○○
右列被告因妨害名譽案件，經檢察官聲請簡易判決處刑（九十年度偵字第一七三七八
號），本院認不得以簡易判決處刑，改依通常程序審理，判決如左：
    主  文
乙○○○、丙○○均無罪。
    理  由
一、公訴意旨以：被告乙○○○及被告丙○○（起訴書誤載為鄧秀月）為臺北縣板橋
    市○○路一三五巷十二弄十二號百禧大樓之住戶，因不滿告訴人甲○○懷疑該大
    樓管理委員會之帳目不清，並委請黃勝文律師去函該管理委員會之主任委員劉芬
    卿請其說明，竟於民國九十年三月三十一日共同意圖散佈於眾，將載有指責甲○○「惡意抹黑、含血噴人扭曲事實」等內容之住戶連署文件，張貼於該大樓之公
    佈欄內，使不特定人能共見共聞，致毀損甲○○之名譽，因認被告二人均涉犯刑
    法第三百十條第二項之毀謗罪嫌等語。
二、按犯罪事實應依證據認定之，無證據不得推定其犯罪事實；又不能證明被告犯罪
    者，應諭知無罪之判決，刑事訴訟法第一百五十四條、第三百零一條第一項分別
    定有明文。次按刑法第三百十條誹謗罪之成立，必須意圖散布於眾，而指摘或傳
    述足以毀損他人名譽之具體事實。而誹謗之對象，仍以特定人或得推知之人為相
    當，若僅影射而非明確指出某人某事者，不能遽依誹謗論處。
三、訊據被告乙○○○、丙○○固承認於九十年三月三十一日在百禧大樓公告欄張貼
    聲援莊太太之聲援書之事實，惟堅決否認有何誹謗犯行，被告乙○○○辯稱伊只
    是聲援莊太太，只是表達個人意見，沒有誹謗的意思．．伊沒有具體指摘何人，
    如果知道是誰就直接寫明就好了，莊太太是六、七十幾歲的人，在我們社區作類
    似義工的事情，有時候幫忙代收管理費，因為我們有聽到社區有流傳說莊太太吃
    錢，帳目不清等語；被告丙○○辯以伊只是聲援莊太太，聲援書沒有指名道姓，
    沒有具體事實等語。經查：被告二人在百禧大樓公告欄所張之文書內容全文為「
    全力聲援莊太太：一個任勞任怨，全心全意為我們付出的女士。但是，卻在某些
    人惡意抹黑之下，讓她受盡了委屈，這難道是我們回報她的方式嗎？！含血噴人
    扭曲事實是沒有用的，反而會引起我們全體住戶的公憤。莊太太我們支持您！！
    同聲譴責捏造事實的人。六Ｆ之二劉金珠、六Ｆ之三丙○○敬上    請各位簽名
    支持」，此有被告二人提出之聲援書影本一紙在卷可稽，告訴人甲○○亦自承所
    指訴即此份聲援書，依上開聲援書全文以觀，並未就足以毀損他人名譽之具體事
    實有所指摘，且未明確指出究係何人惡意抹黑、含血噴人扭曲事實，僅泛稱「某
    些人」，亦尚難以此推知所謂「某些人」即何特定之人，是本件尚難以告訴人自
    認為上開聲援書所指之「某些人」，即遽認被告二人有誹謗告訴人之意。準此，
    被告二人所為要與誹謗罪之構成要件不合，自不得以該罪相繩。此外復查無其他
    積極證據足資證明被告有誹謗犯行，既不能證明被告犯罪，依法均應為無罪之諭
    知。
據上論斷，應依刑事訴訟法第四百五十二條、第三百零一條第一項，判決如主文。
本案經檢察官呂永魁到庭執行職務
中      華      民      國      九十一      年      五    月    三十一  日
                                  臺灣板橋地方法院刑事第三庭
                                          法  官  李  幼  妃
右正本證明與原本無異。
如不服本判決，應於判決送達後十日內，向本院提出上訴狀。
                                          書記官  強  梅  芳
中      華      民      國      九十一      年      六    月      七    日
